# 请教陈老师合并结构化主体的问题

提问人：你瞅我干啥 时间：2019-12-05 11:10:11
麻烦陈老师，遇到一个合并结构化主体的问题
A公司投资 1000 万元，设立一项结构化主体 B，持有100%的份额。A公司单体层面，旧金融工具准则下对结构化主体 B 按照可供出售金融资产采用成本法核算。执行新准则后，期初可供出售金融资产转换为交易性金融资产，转换价格为 1130 万元。期末 A 公司单体层面 B 的公允价值回落到1000 万元。另外，本期 B 向 A 分回红利 100 万元。
现在要合并这个结构化主体，以前没有操作过，麻烦您帮忙看一下。
1 、期初合并时，单体层面的公允价值变动在合并层次是否应该冲回？
2 、期末单体层面的金融资产公允价值变动在合并层次是否需要考虑？
3 、老师您帮忙看一下下面这个分录对不对
期初：原计入可供出售金融资产的金融资产转换为交易性金融资产核算，公允价值上升 130 单体确认交易性金融资产借：交易性金融资产成本1,000.00
交易性金融资产公允价值变动 130.00
贷：可供出售金融资产成本
1,000.00
年初未分配利润
130.00
合并冲回单体层面公允价值变动借：公允价值变动损益
130.00
贷：交易性金融资产公允价值变动
130.00
抵消权益借：实收资本
1,000.00
贷：交易性金融资产成本
1,000.00
期末：金融资产的公允价值回落至 1000 元单体调整期末交易性金融资产公允价值借：交易性金融资产公允价值变动-130.00
贷：公允价值变动损益
-130.00
收到分红 100 万元借：银行存款
100.00
贷：投资收益
100.00
合并抵消权益借：实收资本
1,000.00
贷：交易性金融资产成本
1,000.00
抵消分红借：投资收益
100.00
贷：利润分配-应付股利
100.00

回答人：chenyiwei
在合并报表层面，首先冲回个别报表层面确认的公允价值变动以及对应的损益或其他综合收益，将其恢复到原始成本后，按原准则下的方法进行合并抵销处理即可。

提问人：你瞅我干啥 时间：2019-12-21 08:05:07
陈老师，关于资管产品作为结构化主体合并，还有一个问题麻烦您。
公司购买了一下信托计划，作为结构化主体纳入合并范围。如果本年度公司收到了信托计划的分红。在合并财务报表时，所得税该怎么考虑。
1 、公司在单体层面确认投资收益缴纳了所得税，合并以后，这部分收益抵消了，所得税怎么处理合适？
2 、信托计划单体层面有未分回的利润，合并时将该部分利润纳入到合并范围，合并主体要不要确认递延所得税？

回答人：chenyiwei
1 、没有特殊处理，继续保留在合并报表中作为所得税费用。 2 、看日后分回时有无纳税义务，如有，则按分回时预计将发生的纳税义务金额确认递延所得税负债，对应为 “所得税费用——递延所得税费用”。